【裁判字號】    98,交抗,1675
【裁判日期】    980714
【裁判案由】    違反道路交通管理處罰條例
【裁判全文】
臺灣高等法院交通事件裁定             98年度交抗字第1675號
抗  告  人
即受處分人  甲○○
上列抗告人因違反道路交通管理處罰條例案件，不服臺灣板橋地
方法院，中華民國98年6月12日裁定（98年度交聲字第1322號）
，提起抗告，本院裁定如下：
    主  文
抗告駁回。
    理  由
一、抗告意旨略以：抗告人即受處分人甲○○當時依照交通指示
    右轉燈，右轉三多路人行道前迴轉到斜右方加油站加油，並
    未直行闖紅燈，蓋若待綠燈直行機車會摔撞易生危險，請求
    撤銷原裁定云云。
二、按汽車駕駛人（包括機器腳踏車），行經有燈光號誌管制之
    交岔路口闖紅燈者，處新台幣（下同）1,800元以上5,400元
    以下罰鍰，並記違規點數3點，道路交通管理處罰條例第53
    條第1項、第63條第1項第3款分別定有明文。
三、經查：原裁定以抗告人即受處分人甲○○於民國98年4月14
    日晚間9時23分許，騎乘車號CNH-255號重型機車，行經臺北
    縣樹林市○○路與三多路口時，當時中正路上的燈相是紅燈
    及右轉綠燈，抗告人由迴龍往樹林市區方向行駛，在三多路
    口的時候，機車向右偏三多路至三多路前方之斑馬線後（不
    超過三多路行人穿越道），續向左偏往前騎到右側路口的加
    油站加油等情，有證人員警乙○○證述及繪製之現場圖1紙
    在卷可稽，且為抗告人所不爭執。對於異議意旨所辯當時係
    先右轉再迴轉駛入加油站，並未闖紅燈乙節。復以抗告人右
    轉後未行駛超越三多路之停止線，惟本路段非二段式迴轉之
    路段，縱抗告人右偏三多路再迴轉，三多路斑馬線之前方亦
    非一般十字路口二段式迴轉之待轉區，足證抗告人係為規避
    員警開燈，乃以迂迴之方式達到違規闖紅燈之目的，詳予批
    駁其不可採之理由，因認抗告人確有於上揭時、地騎乘上開
    機車闖紅燈之違規事證明確，維持原處分機關依道路交通管
    理處罰條例第53條第1項、第63條第1項第3款規定，裁處罰
    鍰1,800元，並記違規點數3點之處分。經核尚無不合，抗告
    人雖以上開情詞置辯。惟觀之卷附抗告人及警員所繪路線圖
    可知，抗告人左迴駛入加油站之行車路線與中正路平行，明
    顯和三多路往中正路方向直行車流衝突，自屬紅燈無路權地
    區，逕予闖越即屬闖紅燈，不因稍有迂迴有異，其抗告為無
    理由，應予駁回。
四、據上論結，應依道路交通案件處理辦法第26條，刑事訴訟法
    第412條，裁定如主文。
中    華    民    國    98    年    7     月    14    日
                  刑事第二十二庭審判長法  官  何菁莪
                                      法  官  洪于智
                                      法  官  江振義
以上正本證明與原本無異。
不得再抗告。
                                      書記官  陳韋杉
中    華    民    國    98    年    7     月    14    日


司法院資訊處製作；財團法人民間司法改革基金會備份。
